臺灣高等法院刑事裁定                            九十一年度交抗字第三七一號
    抗  告  人
    即受處分人
    即 異議 人  甲○○
右抗告人因違反道路交通管理處罰條例案件，不服臺灣桃園地方法院中華民國九十一
年一月二十九日裁定（九十年度交聲字第三０八號）提起抗告，本院裁定如左：
    主      文
抗告駁回。
    理      由
一、本件受處分人於原審聲明異議意旨略以：異議人於民國八十八年三月十日十五時
    五分許，駕駛車號ＫＥ－一一０五號自用小客車行經台北縣新莊市○○街時，因
    見路旁有一車輛駛出，異議人即緊接其後將車輛停放於道路白實線之後，詎台北
    縣警察局新莊分局警員竟以異議人所停放車輛「不緊靠道路右側停車，前後輪胎
    外緣距緣石三十公分」為由，舉發異議人違反道路交通管理事件，而交通部公路
    局新竹區監理所站桃園監理站（下稱桃園監理站）即據以異議人違反道路交通管
    理處罰條例第五十六條第一項第六款規定，裁處異議人罰鍰新台幣（下同）一千
    二百元處分，實有未合云云。
二、經查：受處分人於八十八年三月十日十五時五分許，駕駛車號ＫＥ－一一０五號
    自用小客車停放於台北縣新莊市○○街道路旁，而停放當時該道路之旁已斜停有
    機車之事實，為受處分人所不否認，並據證人即警員王忠正於原審到庭證述屬實
    ，並有王忠正所繪為受處分人不否認之現場圖一份在卷可稽，堪認屬實，因之，
    本件爭點即在於受處分人是否依規定停放車輛。按「汽車停車時應依車輛順行方
    向緊靠道路右側，但單行道應緊靠路邊停車」。修正前道路交通安全規則第一百
    十二條第十款定有明文，九十年五月三十日修正道路交通安全規則第一百十二條
    ，乃將原第十款條文改列為同條第二項，並增訂「其右側前後輪胎外側距離緣石
    或路面邊緣不得逾四十公分，在單行道左側停車時，比照辦理」等文字。則依修
    正之立法意旨，乃對於原規則「緊靠道路右側」之規定為補充規定，則汽車駕駛
    人停車時，是否緊靠道路右側停車，自應依此意旨認定之。查，受處分人於前揭
    時間、地點停放自用小客車時，其道路之右側已停有機車之事實，已如前述，則
    受處分人右側前後輪距離路面邊緣（緣石）顯已逾四十公分，應無疑義，雖受處
    分人之行為與併排停車要件較符合，惟查受處分人行為當時，道路交通安全規則
    第一百十二條關於停車之規定內容並無併排停車之規定，係九十年五月三十日修
    正時始於同條第一項第十款增列「不得併排停車」之規定，因之，執勤警員以受
    處分人行為時之道路交通安全規則第一百十二條第十款舉發受處分人不緊靠道路
    右側停車，並無違失。
三、按道路交通管理處罰條例第五十六條關於汽車駕駛人違規停車之規定，於九十年
    一月十七日修正公布，經比較其修正前後關於行政罰鍰之金額均為新台幣六百元
    以上一千二百元以下，於行為人並無更不利益，受處分人停車既未緊靠道路右側
    停車，原裁決機關以受處分人違反修正後道路交通管理處罰條例第五十六條第一
    項第六款規定，處罰鍰新台幣一千二百元，於法洵無違背，原審因予駁回異議並
    無不合，抗告意旨仍否認違規停車及處罰太重而指摘原裁定不當，為無理由，應
    予駁回。
四、據上論斷，應依道路交通案件處理辦法第二十六條，刑事訴訟法第四百十二條裁
    定如主文。
中    華    民    國    九十一    年       五       月      三十一      日
                              臺灣高等法院刑事第十五庭
              審判長法  官  房  阿  生
                                        法  官  雷  元  結
                                        法  官  蔡  光  治
右正本證明與原本無異。
不得抗告。
                                        書記官  王  才  生
中    華    民    國    九十一    年       六       月        六        日
